# 受限外币期末汇率折算

提问人：eeeelson 时间：2022-07-11 10:01:40
陈版好，请教一个外币折算的问题。
公司在期末按资产资产负债表日汇率对外币存款进行折算时，无需对受限的外币存款进行折算处理，这种说法有准则依据吗？

回答人：chenyiwei
受限的外币存款也会使得企业面临汇率变动的风险和收益，因此也属于外币货币性项目。期末也需要对其进行汇兑损益调整，这与其使用是否受限无关。

提问人：eeeelson 时间：2022-08-11 21:27:47
陈版，如果是卖了一个远期外汇合同，已经约定了一个结汇价，那是不是就不用确认汇兑损益了？
因为汇率的波动与我无关，我是要以这个结汇价去结算的。

回答人：chenyiwei
不可以这样考虑。远期外汇合约单独作为一项衍生金融资产。原外币应收应付款项正常确认汇兑损益。